【裁判字號】    99,交聲,387
【裁判日期】    991130
【裁判案由】    違反道路交通管理處罰條例聲明異議
【裁判全文】
臺灣花蓮地方法院交通事件裁定         99年度交聲字第387號
原處分機關  交通部公路總局臺北區監理所花蓮監理站
異  議  人
即受處分人  林俊宏
上列異議人即受處分人因違反道路交通管理處罰條例案件，對於
交通部公路總局臺北區監理所花蓮監理站民國99年8月16 日所為
之裁決處分（處分案號：花監違字第裁44-P00000000號），聲明
異議，本院裁定如下：
    主  文
異議駁回。
    理  由
一、原處分意旨略以：異議人即受處分人（下稱異議人）林俊宏
    ，於民國99年6月12日01時20 分許，在花蓮縣吉安鄉○○路
    ○段3號前，酒後駕駛車牌號碼8171-JG號自用小客車，經測
    得呼氣酒精濃度達 0.27MG/之違規情事，為警製單舉發。案
    移原處分機關，認異議人違規事實明確，爰依道路交通管理
    處罰條例第35條第1項第1款規定，裁處異議人罰鍰新臺幣（
    下同）19,500元，吊扣駕駛執照12個月，並施以道路交通安
    全講習。
二、異議意旨略以：異議人於上開時、地，確有飲用酒類後始駕
    駛車輛，嗣為警測得呼氣酒精濃度為每公升0.27毫克無訛，
    惟依據違反道路交通管理事件統一裁罰基準及處理細則第12
    條第1項第12 款之規定「駕駛汽車經測試檢定，其吐氣所含
    酒精濃度超過規定之標準值未逾每公升0.02毫克，交通勤務
    警察或依法令執行交通稽查任務人員得對其施以勸導，免予
    舉發。」，亦即駕駛人呼氣酒精濃度每公升應超過0.27毫克
    ，員警始予開單。再依據交通部函示，主張檢測汽車駕駛人
    飲酒吐氣酒精濃度，應算計執法使用之各種量測儀器之容許
    誤差值後，方依法舉發處罰等語。
三、按汽車駕駛人飲用酒類後其吐氣所含酒精濃度超過每公升0.
    25毫克者，不得駕車；汽車駕駛人，駕駛汽車經測試檢定有
    酒精濃度超過規定標準者，處新臺幣15,000元以上60,000元
    以下罰鍰，並當場移置保管其車輛及吊扣其駕駛執照1 年，
    道路交通安全規則第114條第2款及道路交通管理處罰條例第
    35條第1項第1款分別定有明文。經查：
    (一)異議人於上開時、地酒後駕駛自用一般小客車為警查獲，
      經警測得酒精濃度為0.27MG/L等情，為異議人所自承，並
      有花蓮縣警察局花警交字第P00000000 號舉發違反道路交
      通管理事件通知單附卷可稽，自堪認定。
    (二)按違反道路交通管理事件統一裁罰基準及處理細則第12條
      第1項第12 款規定「行為人駕駛汽車經測試檢定，其吐氣
      所含酒精濃度超過規定之標準值未逾每公升0.02毫克，而
      未嚴重危害交通安全、秩序或發生交通事故，且情節輕微
      ，以不舉發為適當者，交通勤務警察或依法令執行交通稽
      查任務人員得對其施以勸導，免予舉發」，惟核其性質，
      乃行政法規賦予交通勤務警察或依法令執行交通稽查任務
      人員依事實之具體狀況予以裁量決定是否就違規行為加以
      舉發之權限。而證人即本件舉發警員黃慧崢於本院調查時
      到庭證稱：伊當時執行巡邏勤務，沿花蓮縣吉安鄉○○路
      ○段由北往南方向行駛時，發現異議人駕駛上揭汽車未開
      啟車頭大燈，且在向路旁行駛準備停靠時，亦未顯示方向
      燈，所以伊才會上前攔查。當時異議人身上散發酒味，所
      以伊就要求異議人下車接受酒測等語，就取締之經過已證
      述甚詳而可採。是以，異議人當時在深夜時分酒後駕駛，
      未開啟車頭大燈，靠路旁行駛準備停車時，又未顯示方向
      燈，異議人顯已嚴重危害其他用路人交通安全、秩序，難
      認情節輕微，從而本件員警認此與違反道路交通管理事件
      統一裁罰基準及處理細則第12條所規定之「未嚴重危害交
      通安全、秩序或發生交通事故，且情節輕微」之要件不合
      ，而予以舉發，並無任何違法或不當之情形。
    (三)再者，有關呼氣酒精測試器在檢定有效期限內是否有誤差
      值，依經濟部標準檢驗局「呼氣酒精測試器及分析儀檢定
      檢查技術規範」之規定辦理，檢定公差規定如下：量測結
      果小於標準酒精濃度者，檢定公差為正負0.02mg/l；量測
      結果大於或等於0.250mg/l且小於2.000mg/l範圍者，檢定
      公差為正負5%，該技術規範第7.1條表2定有明文。依上開
      規定，本件異議人經警測得之呼氣所含酒精濃度為0.27mg
      /l，其誤差值應為正負0.0135mg/l。是異議人之酒精濃度
      測試值，縱扣除該誤差值後為每公升0.2565毫克，已逾越
      道路交通安全規則規定之每公升0.25毫克之標準，是異議
      人認未扣除誤差值即舉發云云，亦不足採。
四、綜上所述，本件異議人於前開時、地，有酒後駕駛之違規事
    實，為異議人所不爭執。而異議人經呼氣酒精濃度測試結果
    ，扣除測試器誤差值後，仍已超過規定標準，且本件異議人
    所測得之酒測值雖未逾標準值每公升0.02毫克，惟異議人在
    深夜酒後駕駛汽車，未開啟頭燈且未依規定顯示方向燈，已
    難認其情節輕微而得勸導免罰之情形。原處分機關據此引用
    道路交通管理處罰條例第35條第1項第1款、第24條，裁處異
    議人罰鍰19,500元並吊扣駕駛執照12個月，並施以道安講習
    ，於法即無不當。異議人之異議為無理由，應予駁回。
五、依道路交通事件處理辦法第18條，裁定如主文。
中    華    民    國    99    年    11    月    30    日
                  交通法庭      法  官  林恒祺
上列正本證明與原本無異。
如對本裁定不服，應於送達後5 日內，向本院提出抗告狀（應抄
附繕本）。
中    華    民    國    99    年    11    月    30    日
                                書記官

司法院資訊處製作；財團法人民間司法改革基金會備份。
